臺灣高雄地方法院刑事判決　　　　　　　94年度訴字第2574號
公　訴　人　臺灣高雄地方法院檢察署檢察官
被　　　告　乙○○
　　　　　　　　　　（
上列被告因違反毒品危害防制條例案件，經檢察官提起公訴（94
年度毒偵字第5250號），本院合議庭裁定由受命法官獨任進行簡
式審判程序，茲判決如下：
    主  文
乙○○連續施用第一級毒品，處有期徒刑捌月；扣案之第一級毒
品海洛因壹包（淨重零點壹貳公克；空包裝重零點貳零公克），
沒收銷燬。又施用第二級毒品，處有期徒刑肆月。應執行有期徒
刑拾月；扣案之第一級毒品海洛因壹包（淨重零點壹貳公克；空
包裝重零點貳零公克），沒收銷燬。
    事  實
一、乙○○前於民國93年間，因施用毒品案件，經臺灣苗栗地方
    法院以93年度毒聲字第597 號裁定送勒戒所觀察、勒戒，嗣
    因認無繼續施用毒品傾向，於民國93年6 月25日釋放出所，
    並經臺灣苗栗地方法院檢察署檢察官於同年6 月29日以93年
    度偵字第1639號為不起訴處分確定。詎其仍不知戒絕毒癮，
    明知海洛因及甲基安非他命分別經公告列為毒品危害防制條
    例第2 條第2 項第1 款之第1 級毒品及同條項第2 款之第2
    級毒品，不得非法持有、施用，復基於連續施用第1 級毒品
    海洛因之概括犯意及施用第2 級毒品甲基安非他命之犯意，
    於觀察、勒戒執行完畢釋放後5 年內，分別：(一)自94年5 月
    20日晚上10時許起迄同月27日上午10時許止，在高雄縣鳳山
    市○○路○段281 號台糖加油站廁所及高雄市左營區捷運工
    地等處，以將海洛因摻入香菸吸食之方式，連續施用第1 級
    毒品海洛因多次；(二)於94年5 月27日下午5 時40分許回溯24
    小時內某一時間（不含公權力拘束期間），在不詳地點，以
    不詳方式，施用第2 級毒品甲基安非他命1 次。嗣為警於94
    年5 月27日下午1 時35分許，在高雄縣鳳山市○○路○段28
    1 號台糖加油站廁所內查獲，並扣得第1 級毒品海洛因1 包
    （淨重0.12公克；空包裝重0.20公克），因而知悉上情。
三、案經高雄市政府警察局苓雅分局報請臺灣高雄地方法院檢察
    署檢察官偵查起訴。
    理  由
一、按本件被告乙○○所犯係死刑、無期徒刑、最輕本刑為3 年
    以上有期徒刑以外之罪，其於準備程序就前揭被訴事實為有
    罪之陳述，經受命法官告知簡式審判程序之旨，並聽取其與
    公訴人之意見後，本院認無不得或不宜改依簡式審判程序進
    行之處，爰依刑事訴訟法第273 條之1 第1 項、第284 條之
    1 ，裁定本件由受命法官獨任進行簡式審判程序，合先敘明
    。
二、訊據被告乙○○對於上揭時、地，以上述方式連續施用第1
    級毒品海洛因多次及施用第2 級毒品甲基安非他命1 次之事
    實坦承不諱（本院卷第75、85及86頁參照），且查：
    (一)被告為警查獲時，於94年5 月27日下午5 時40分許所採集
      之尿液，經送驗結果，確呈嗎啡及甲基安非他命陽性反應
      ，此有高雄市立凱旋醫院94年6 月6 日報告編號00000000
      號濫用藥物尿液檢驗報告及尿液採集編號對照表各1 份附
      卷可稽（偵卷第20頁及警卷第19頁參照）。另扣案之疑似
      海洛因粉末1 包，經送請法務部調查局鑑定結果，認確含
      海洛因成分（淨重0.12公克；空包裝重0.20公克），有該
      局94年8 月17日調科壹字第220020674 號鑑定通知書1 紙
      在卷可憑（本院卷第23頁參照），此外，復有搜索扣押筆
      錄、扣押物品目錄表各1 份及查獲毒品照片1 張附卷足佐
      （警卷第7 至12頁參照）。是被告前揭自白與事實相符，
      應堪採為被告有罪之證據，則被告連續施用第1 級毒品海
      洛因多次及施用第2 級毒品甲基安非他命1 次之犯行，均
      堪認定。
    (二)被告前於民國93年間，因施用毒品案件，經臺灣苗栗地方
      法院以93年度毒聲字第597 號裁定送勒戒所觀察、勒戒，
      嗣因認無繼續施用毒品傾向，於民國93年6 月25日釋放出
      所，並經臺灣苗栗地方法院檢察署檢察官於同年6 月29日
      以93年度偵字第1639號為不起訴處分確定之事實，有臺灣
      高等法院被告前案紀錄表1 份在卷足參，其於前案觀察、
      勒戒執行完畢釋放後，5 年內再犯本件施用毒品罪之事實
      ，事證明確，應予依法論科。
三、查海洛因、安非他命分別係毒品危害防制條例第2 條第2 項
    所稱之第1 級、第2 級毒品，不得非法持有、施用。核被告
    乙○○所為，係犯毒品危害防制條例第10條第1 項之施用第
    1 級毒品罪及同條第2 項之施用第2 級毒品罪。其施用第1
    級、第2 級毒品前，持有海洛因、甲基安非他命之低度行為
    ，應為施用之高度行為所吸收，均不另論罪。又被告先後多
    次施用第1 級毒品犯行，時間緊接，犯罪構成要件亦均相同
    ，顯係基於概括犯意反覆為之，應依連續犯之規定論以一罪
    ，並依刑法第56條加重其刑。而被告所犯上述二罪，犯意各
    別，行為互殊，應予分論併罰。爰審酌被告前因施用毒品案
    件經觀察、勒戒執行完畢釋放後，仍未能徹底戒絕毒品，復
    犯本案施用毒品罪，顯見其無戒毒悔改之意，惟念其施用毒
    品之次數、施用毒品乃自戕一己之身體健康，尚未對他人造
    成危害，且犯後已坦承犯行，態度良好等一切情狀，各量處
    如主文所示之刑，並定其應執行之刑。至扣案之第1 級毒品
    海洛因1 包（淨重0.12公克；空包裝重0.20公克），係屬第
    1 級毒品，應依毒品危害防制條例第18條第1 項前段規定，
    併與宣告沒收銷燬，附此敘明。
據上論斷，應依刑事訴訟法第273 之1 第1 項、第284 條之1 、
第299 條第1 項前段，毒品危害防制條例第10條第1 項、第2 項
、第18條第1 項前段，刑法第11條、第56條、第51條第5 款，判
決如主文。
本案經檢察官甲○○到庭執行職務。
中　　華　　民　　國　　94　　年　　11　　月　　21　　日
                    刑事第四庭  法　官　陳振嘉
如不服本判決，應於判決送達後10日內，向本院提出上訴狀。
以上正本證明與原本無異。
中　　華　　民　　國　　94　　年　　11　　月　　21　　日
                                書記官  顏宗貝
附錄本案判決論罪科刑法條：
毒品危害防制條例第10條
施用第1級毒品者，處6月以上5年以下有期徒刑。
施用第2級毒品者，處3年以下有期徒刑。
